# 求教陈版主，关于联营公司减值金额判断问题

提问人：wangjiao0451 时间：2020-07-29 15:34:00
请教陈版主：
A公司持有B公司（ 2008 年成立，实收资本 1000 万，股东由A公司和另一个公司组成）持股比例为45%，权益法核算，投资金额为 450 万，投资方式属于设立。
经了解，B公司 2017 年与其母公司打官司，要求其母公司偿付往来款 300 余万元，B公司胜诉，但母公司无力偿还，无法执行，截止目前其母公司正在破产清算中。
B公司自 2017 年起，已无业务经营，报表只有日常费用的发生，例如：办公费、员工薪酬（员工 5 人），货币资金只有几万元人民币，固定资产和无形资产都不多，已无二次转让价值，往来款项中较大的科目仅有其他应收其母公司 280 万。
与A公司管理层了解到，管理层考虑把B公司股权处置掉，但由于B公司的母公司在破产清算，股权被冻结，目前A公司暂时不能处置，若处置，大概率是办理注销（因B公司卖出去的可能性极小）。
问题：综合上述情况，想请教陈版本，考虑到B公司未来不能再给A公司持续带来经济利益，且B公司账面无可评估增值的资产， 2020 年A公司是否可以将B公司的长期股权投资全额计提减值？

回答人：chenyiwei
A应谨慎评估B的净资产的可收回金额，例如根据B的母公司的破产清算情况考虑与其母公司的 280 万元往来款的预计可收回金额，在此基础上谨慎、合理地确定长期股权投资的可收回金额，据此计提减值准备。基于主帖中的现有信息，只能说存在需全额计提减值准备的较大可能性，但不能说100%减值一定是最合理的。